臺灣臺北地方法院民事裁定
111年度司字第183號
                                      111年度司字第191號
聲  請  人  曾世澤  
代  理  人  何乃隆律師
聲  請  人  曾王美麗
代  理  人  楊貴森律師
上列聲請人各聲請為相對人國盛育樂股份有限公司選任臨時管理
人事件，本院裁定如下：
    主  文
聲請均駁回。
聲請費用新臺幣壹仟元各由聲請人負擔。
    理  由
一、聲請人曾世澤聲請意旨略以：相對人之董事任期於民國111
    年6月23日屆滿，經臺北市政府依公司法第195條規定限期於
    111年10月14日前改選董事，仍未改選，原董事職務於限期
    屆滿時，即已當然解任。相對人現無董事代表公司行使職權
    ，伊為相對人前任法定代理人，對於相對人在111年10月14
    日後交由適任之臨時管理人接管，至有利害關係，爰依公司
    法第208條之1第1項規定，聲請為相對人選任臨時管理人等
    語。
二、聲請人曾王美麗聲請意旨略以：相對人經臺北市政府限期於
    111年10月14日前改選董事，仍未改選，原董事於限期屆滿
    時已當然解任。伊為相對人原董事及股東，如未選任相對人
    臨時管理人，將影響股東權益及國內經濟秩序，且相對人目
    前尚有民、刑事訴訟案件繫屬於法院，確有選任臨時管理人
    以便承受訴訟之必要，爰依公司法第208條之1第1項規定，
    聲請為相對人選任臨時管理人等語。
三、按董事會不為或不能行使職權，致公司有受損害之虞時，法院因利害關係人或檢察官之聲請，得選任一人以上之臨時管理人，代行董事長及董事會之職權。公司法第208條之1第1項前段定有明文。揆諸立法理由記載「按公司因董事死亡、辭職或當然解任，致董事會無法召開行使職權；或董事全體或大部分均遭法院假處分不能行使職權，甚或未遭假處分執行之剩餘董事消極地不行使職權，致公司業務停頓，影響股東權益及國內經濟秩序，增訂本條，俾符實際」等語，應認上開選任臨時管理人之規定，係在股份有限公司無法依內部意思為合理營運之特殊情況下，始由法院介入選任其臨時管理人。是以股份有限公司在董事死亡、辭職或當然解任，致董事會無法行使職權之情形，如尚可藉由公司內部意思決定之機制，以完備董事會之功能，即尚無依公司法第208條之1第1項規定選任臨時管理人之必要。
四、經查，聲請人主張相對人於原董事任期於111年6月23日屆滿
    後，未及改選，經臺北市政府依公司法第195條規定限期於1
    11年10月14日前完成改選，仍逾期未予辦理，原董事職務於
    限期屆滿時當然解任等情，有臺北市政府函及經濟部商工登
    記公示資料可稽，相對人目前因全體董事當然解任，致董事
    會無法行使職權，固堪認定。然依公司法第173條第4項規定
    ，董事因股份轉讓或其他理由，致董事會不為召集或不能召
    集股東會時，得由持有已發行股份總數百分之三以上股份之
    股東，報經主管機關許可，自行召集。上開規定已賦予少數
    股東自行召集股東會之權，相對人自得由股東召集股東會選
    任董事，以組成董事會。聲請人曾世澤陳稱相對人有部分股
    東無意願出席股東會云云，然未就股東會不能召集或不能作
    成決議，提出任何釋明，無從認相對人有何不能藉股東會改
    選董事以完備董事會功能之情形。至聲請人曾王美麗主張相
    對人目前尚有民、刑事訴訟案件繫屬於法院部分，民事訴訟
    法第51條設有特別代理人之規定，亦無從執此認有為相對人
    選任臨時管理人之必要。依上說明，相對人尚可藉由公司內
    部意思決定之機制，改選董事以行使董事會職權，並無選任
    臨時管理人之必要。聲請人聲請為相對人選任臨時管理人，
    為無理由，應予駁回。 
五、依非訟事件法第21條第2項、第24條第1項，民事訴訟法第95
    條、第78條，裁定如主文。
中　　華　　民　　國　　111 　年　　11　　月　　25　　日
                  民事第八庭  法  官  鄧晴馨
以上正本係照原本作成。
如不服本裁定應於送達後10日內向本院提出抗告狀，並繳納抗告
費新臺幣1,000元。
中　　華　　民　　國　　111 　年　　11　　月　　25　　日
                              書記官  林鈞婷